【裁判字號】    92,聲,341
【裁判日期】    920410
【裁判案由】    
【裁判全文】
臺灣士林地方法院交通事件裁定  九十二年度交聲字第二四八號
    原處分機關  臺北市交通事件裁決所
    異  議  人
    即受處分人  陳森山  男三十二歲（民國五十九年十一月十五日生）
右異議人因違反道路交通管理處罰條例案件，對於臺北市交通事件裁決所於九十一年
十二月三十一日所為之處分（原處分案號：北市裁三字第駕裁二二─ＡＢＹＯ五六七
九七號），聲明異議，本院裁定如左：
    主      文
原處分撤銷。
陳森山不罰。
    理      由
一、異議意旨略稱：裁決書指本人有違反道路交通管理處罰條例第六十條第二項第三
    款事由，經查該舉發違規事實係為「不遵守道路交通標線之指示」，因該事實過
    於抽象，本人無從依該事實說明得知具體違規事項，也無任何違規，依法提出異
    議，請求撤銷該裁決等語。
二、原裁決以異議人陳森山於九十一年十月五日十二時三十分，駕駛車號六Ｄ─Ｏ九
    一三號自用小客車，在台北市○○街經警攔停舉發「紅燈越線臨停」違規，有台
    北市政府警察局北市警交大字第ＡＢＹＯ五六七九七號舉發違反道路交通管理事
    件通知單、台北市政府警察局北投分局九十二年二月十二日北市警投分交字第Ｚ
    ○○○○○○○○○Ｏ號書函等影本可據，依違反道路交通管理處罰條例第六十
    條第二項第三款規定，處罰鍰新台幣一千八百元，並依同條例第六十三條第一項
    記違規點數一點，固非無見。惟訊據異議人堅決否認有何違規之情事，並辯稱：
    伊在大興街與北投路口是按規定停車，前輪也沒有超過停止線，前面還有一輛車
    子，當時伊車是停止狀態等語，核與目擊證人蔡惠評即同車之人到庭證稱：「我
    當時在異議人車上，異議人之車子在台北市○○街與北投路停車，當時路口是紅
    燈，前面有一輛車停著，然後警察就來敲車門，說我們違規，異議人就下車，詢
    問警察有何違規，我當時在車上沒有下來，因為我右邊車窗關著，沒有聽到他們
    講什麼，我就在車上陪小孩，沒有下車，一直到異議人車子開走」等情相符，（
    見九十二年四月九日訊問筆錄），足徵異議人在上述交岔路口並無越線停車等情
    ，應屬可信。至舉發違規警察林俊宏雖到庭證稱異議人紅燈越線停車之事實，然
    無其他補強證據可資佐證，尚難率斷異議人有何違規行為。又上開舉發通知單記
    載違規事實為紅燈越線臨停，即認屬實，應係違反道路交通管理處罰條例第五十
    五條第一款或第二款之規定，而原處分機關裁決書記載舉發違規事實為不遵守道
    路交通標線之指示，依同條例第六十條第二項第三款規定處罰，即有未合。綜上
    所述，異議為有理由，應由本院將原處分予以撤銷，為異議人不罰之裁定，以資
    適法。
三、據上論斷，應依道路交通案件處理辦法第二十條，裁定如主文。
中      華      民      國    九十二    年      四      月      十      日
                                    臺灣士林地方法院交通法庭
~B法      官  周明鴻
右為正本，係照原本作成。
如對本裁定抗告應於裁定送達後五日內向本院提出抗告狀。
中      華      民      國    九十二    年      四      月    十五      日
~B法院書記官  林義傑


司法院資訊處製作；財團法人民間司法改革基金會備份。
